Config:
  hfst:
    Gen: ../../../src/generator-gt-norm.hfst
    Morph: ../../../src/analyser-gt-norm.hfst
  xerox:
    Gen: ../../../src/generator-gt-norm.xfst
    Morph: ../../../src/analyser-gt-norm.xfst
    App: lookup

Tests:

# todo:
# Proofread the gold standard (below)
# Then: run analyser, then correct. 


  Verb - soppiit: # Verb 'to bring' - full paradigm
     soppiit+V+Inf: soppiit
     soppiit+V+Ind+Prs+Sg1: sovin
     soppiit+V+Ind+Prs+Sg2: sovit
     soppiit+V+Ind+Prs+Sg3: soppii
     soppiit+V+Ind+Prs+Pl1: sovima
     soppiit+V+Ind+Prs+Pl2: sovitta
     soppiit+V+Ind+Prs+Pl3: sovithaan
     soppiit+V+Ind+Prt+Sg1: sovin
     soppiit+V+Ind+Prt+Sg2: sovit
     soppiit+V+Ind+Prt+Sg3: sopi
     soppiit+V+Ind+Prt+Pl1: sopima
     soppiit+V+Ind+Prt+Pl2: sovitta
     soppiit+V+Ind+Prt+Pl3: sovithiin
     soppiit+V+PrfPrc+Sg+Nom: sopinu
